【裁判字號】    90,易,3637
【裁判日期】    901227
【裁判案由】    賭博等
【裁判全文】
臺灣板橋地方法院刑事判決                          九十年度易字第三六三七號
    公  訴  人  臺灣板橋地方法院檢察署檢察官
    被      告  乙○○
                甲○○
右列被告等因賭博等案件，經檢察官聲請簡易判決處刑（處刑案號：九十年度偵字第
一四二七六號），本院認不宜以簡易判決處刑，改依通常訴訟程序審理並判決如左：
    主  文
乙○○連續在公眾得出入之場所賭博財物，處罰金壹萬伍仟元，如易服勞役，以參佰
元折算壹日。扣案電動賭博機具麻將台、小瑪琍變異體各壹臺（含ＩＣ板各壹塊）、
代幣柒拾柒枚均沒收。
甲○○在公眾得出入之場所賭博財物，處罰金壹仟元，如易服勞役，以參佰元折算壹
日。
    事  實
一、乙○○曾犯賭博罪，分別於八十一年五月十九日、八十三年十月十一日、八十四
    年四月十七日、八十四年十二月二十一日、八十五年三月二十六日、八十六年六
    月二十日、八十六年七月一日、八十六年九月二十二日經法院各判處罰金二千元
    、七千元、一萬三千元、五千元、六千元、一萬元、六千元、六千元確定，並均
    經執行完畢，猶不知悔改，自民國九十年八月二十一日起，在其經營位於臺北縣
    樹林市鎮○街二九九號「大西洋超商」之公眾得出入場所，擺放電動賭博機具麻
    將台、小瑪琍變異體各乙臺，與不特定之賭客賭博財物多次。其賭法為賭客先兌
    換代幣，每枚代幣為新台幣（下同）十元，再以代幣投入機台內押注，機台螢幕
    旋即顯示阿拉伯數字「一」，代表一分，每次至少押注一分，至多押注十分，若
    押中可得倍數不等之分數，賭客不玩時，可依機台螢幕上之分數換取同額現金或
    該店內之等值商品，如未押中則所投之賭資為機台沒入後悉歸乙○○所有。嗣於
    九十年八月二十六日下午五時三十六分許，適有甲○○在上址以右開麻將台與乙
    ○○賭博時，經警於上址當場查獲，並扣得前述乙○○所有之電動賭博機具麻將
    台、小瑪琍變異體各乙臺（含ＩＣ板各乙塊）、代幣七十七枚。
二、案經臺北縣警察局樹林分局報告臺灣板橋地方法院檢察署檢察官聲請簡易判決處
    刑，本院認不宜以簡易判決處刑，改依通常訴訟程序審理。
    理  由
一、右揭犯罪事實，業據被告乙○○、甲○○迭於警、偵訊中及本院審理時供承不諱
    ，且互核相符，復有臺北縣警察局樹林分局臨檢紀錄表乙紙在卷（偵查卷第四頁
    ）及前開電動賭博機具麻將台、小瑪琍變異體各乙臺及代幣七十七枚扣案可資佐
    證。本件事證明確，被告等犯行均堪認定。
二、核被告乙○○、甲○○所為，均係犯刑法第二百六十六條第一項前段之賭博罪。
    。被告乙○○先後多次賭博犯行間，時間緊接，所犯又係構成要件相同之罪，顯
    係基於概括之犯意反覆實施，為連續犯，應依刑法第五十六條規定，論以一罪並
    加重其刑。公訴人固認被告乙○○係犯同法第二百六十七條之常業賭博罪，惟被
    告乙○○係以經營超商為業，且擺設上開電動賭博機具麻將台、小瑪莉變異體各
    乙台，每日所得僅一百多元，業據被告乙○○於本院審理時陳明在卷（詳本院九
    十年十二月十七日審判筆錄），是被告乙○○有正當工作，應可認定。而本件僅
    有電動賭博機具麻將台、小瑪琍變異體各乙臺扣案，是被告乙○○辯稱無常業賭
    博之犯意，尚屬可採，從而公訴人認被告乙○○係犯同法第二百六十七條之常業
    賭博罪，容有未洽，惟起訴之基本事實同一，本院自得變更起訴法條。爰審酌被
    告乙○○曾有八次賭博犯行（此有台灣高等法院檢察署刑案紀錄簡覆表在卷可稽
    ）及其與被告甲○○犯罪之動機、目的、手段、犯後態度等一切情狀，各量處如
    主文所示之刑，並均諭知易服勞役之折算標準，以資懲儆。至扣案電動賭博機具
    麻將台、小瑪琍變異體各乙臺（含ＩＣ板各乙塊）及代幣七十七枚，均係當場賭
    博之器具，不問屬於何人所有，併依刑法第二百六十六條第二項規定宣告沒收。
三、公訴意旨另以：被告乙○○未依電子遊戲場管理條例辦理電子遊戲場業營利事業
    登記，自九十年八月二十一日起，在臺北縣樹林市鎮○街二九九號擺設電動睹博
    機具麻將台、小瑪琍變異體各乙台，因認被告乙○○此部分之犯行，另違反電子
    遊戲場業管理條例第十五條之規定，而應論以同法第二十二條之罪嫌云云。惟按
    ：未依電子遊戲場業管理條例規定辦理營利事業登記者，不得經營電子遊戲場業
    ，電子遊戲場業管理條例第十五條雖定有明文，然電子遊戲場業管理條例所稱之
    「電子遊戲場業」，係指設置電子遊戲機供不特定人益智娛樂之營利事業，電子
    遊戲場業管理條例第三條著有明文，觀諸該條例第十五條及第三條之立法目的，
    足知該條例所規定之「電子遊戲場業」，係指行為人所經營之事業係以擺設電子
    遊戲機為主要或唯一業務始足當之。經查：被告乙○○有正當工作，業如前述，
    且所擺設之電動賭博機具麻將台、小瑪琍變異體僅各有乙臺，與被告乙○○在同
    址經營之超商店規模相比，足見被告乙○○顯非以擺設電子遊戲機為主要或唯一
    業務甚明，揆諸前揭說明，被告乙○○此部分所為核與電子遊戲場業管理條例第
    十五條所規定之「經營電子遊戲場業」要件不符，自無從依同條例第二十二條規
    定論處之餘地，惟公訴人認此部分與被告二人前揭論罪科刑之犯行，有牽連犯之
    裁判上一罪關係，本院爰不另為無罪之諭知，附此敘明。
據上論斷，應依刑事訴訟法第二百九十九條第一項前段、第三百條，刑法第五十六條
、第二百六十六條第一項前段、第二項、第四十二條第二項，罰金罰鍰提高標準條例
第一條前段、第二條，判決如主文。
本案經檢察官毛有增到庭執行職務。
中    華    民    國      九十        年    十二    月      二十七      日
                                      臺灣板橋地方法院刑事第四庭
                                          法  官  李  崇  豪
右正本證明與原本無異。
如不服本判決，應於判決送達後十日內，向本院提出上訴狀。
                                          書記官  金  和  國
中    華    民    國      九十        年    十二    月      二十七      日
附錄本案論罪科刑法條全文：
刑法第二百六十六條：
在公共場所或公眾得出入之場所賭博財物者，處一千元以下罰金，但以供人暫時娛嘮
之物為賭博者，不在此限。（罰金數額已依罰金罰鍰提高標準條例提高為十倍）
當場賭博之器具與在賭檯或兌換籌碼處之財物，不問屬於犯人與否，沒收之。


司法院資訊處製作；財團法人民間司法改革基金會備份。
